【裁判字號】    98,台上,3511
【裁判日期】    980625
【裁判案由】    強盜等罪
【裁判全文】
最高法院刑事判決            九十八年度台上字第三五一一號
上  訴  人  甲○○
上列上訴人因強盜等罪案件，不服台灣高等法院中華民國九十八
年三月三十一日第二審判決（九十八年度上訴字第九四○號，起
訴案號：台灣台北地方法院檢察署九十七年度偵字第一一九○一
號），提起上訴，本院判決如下：
    主  文
上訴駁回。
    理  由
按不服地方法院之第一審判決而上訴者，須提出上訴書狀，並應
敘述具體理由，上訴書狀未敘述上訴理由者，應於上訴期間屆滿
後二十日內補提理由書於原審法院。逾期未補提者，原審法院應
定期間先命補正。但上訴書狀已敘述理由，惟所敘述者非屬具體
理由，則屬不符上訴之法定程式，由第二審法院以其上訴不合法
律上程式，判決駁回，不生定期命補正之問題，此觀刑事訴訟法
第三百五十條第一項、第三百六十一條、第三百六十二條及第三
百六十七條之規定自明。本件原判決以上訴人甲○○因強盜等罪
案件，提起第二審上訴，其上訴書狀僅稱：犯罪情節輕微，已坦
承犯行，深感悔悟，與被害商家和解，第一審量刑過重云云，雖
形式上已提出上訴理由，惟並未具體敘述第一審判決有何違法或
不當情形，即與未敘述具體理由無異，因認其第二審上訴為不合
法，不待其到庭陳述，並不經言詞辯論，逕依刑事訴訟法第三百
六十七條前段、第三百七十二條，駁回其在第二審之上訴，核無
不合。而原判決既屬刑事訴訟法第三百六十七條之判決，依同法
第三百七十二條規定不經言詞辯論而為之，原審自無指定辯護人
為其辯護之必要；查上訴人因需錢孔急，與少年張○○謀議，於
深夜共同攜帶兇器強盜超商多次，其與張○○間顯係在合同意思
範圍內，相互利用他人之行為，以達其犯罪之目的，雖各人祇分
擔犯罪行為之一部，仍應對於全部所發生之結果共同負責，第一
審未就何人持刀脅迫被害人，何人進入櫃台搜刮財物等細節為無
益之調查，原審予以維持，亦無調查未盡之違法；又第一審於量
刑時，已具體審酌上訴人因一時貪念，與少年強盜超商多次，破
壞社會治安至鉅，惟念其坦承犯行，並與被害超商和解等一切情
狀，在法定刑內科處刑罰，縱其父母過世，與養父生活，家境艱
難等情，仍無足堪憫恕之處，而未予酌減其刑，原審予以維持，
所為裁量職權之行使，尤無不當。上訴意旨，並未依據卷內資料
，具體指摘原判決如何違背法令，置原判決之論敘於不顧，徒執
陳詞，對原審認事用法量刑職權之適法行使，任意爭辯，難謂已
符合首揭法定上訴要件，其上訴違背法律上之程式，應予駁回。
據上論結，應依刑事訴訟法第三百九十五條前段，判決如主文。
中    華    民    國  九十八  年    六    月  二十五  日
                      最高法院刑事第十庭
                          審判長法官  花  滿  堂
                                法官  黃  正  興
                                法官  陳  東  誥
                                法官  林  錦  芳
                                法官  洪  昌  宏
      本件正本證明與原本無異
                                      書  記  官
中    華    民    國  九十八  年    六    月  二十九  日
                                                      m


司法院資訊處製作；財團法人民間司法改革基金會備份。
